臺灣高等法院高雄分院刑事判決　　　　94年度上訴字第1667號
上　訴　人　臺灣高雄地方法院檢察署檢察官
被　　　告　甲○○
　　　　　　　　　　（另案
上列上訴人因被告違反毒品危害防制條例案件，不服臺灣高雄地
方法院94年度訴字第3239號中華民國94年10月12日第一審判決（
起訴案號：臺灣高雄地方法院檢察署94年度毒偵字第6663號），
提起上訴，及併案審理（同署94年度毒偵字第8720號），本院依
簡式審判程序判決如下：
    主  文
原判決撤銷。
甲○○連續施用第一級毒品，累犯，處有期徒刑壹年。
    事  實
一、甲○○前因竊盜案件，經臺灣高雄地方法院以91年度易字第
    3199號及92年度簡字第3621號判決判處有期徒刑1 年及3 月
    確定，於民國93年11月27日執行完畢。復曾因施用毒品案件
    ，經同法院以92年度毒聲字第963 號裁定送勒戒處所觀察、
    勒戒後，於92年7 月25日執行完畢釋放，並由臺灣高雄地方
    法院檢察署檢察官於92年7 月24日以92年度毒偵字第835 號
    不起訴處分確定。詎猶不知戒絕毒癮，明知海洛因係毒品危
    害防制條例第2 條第2 項第1 款所明定之第一級毒品，不得
    持有、施用，仍於前述觀察、勒戒執行完畢釋放後5 年內，
    復基於施用第一級毒品海洛因之概括犯意，自94年5 月底某
    日起至94年7 月28日許止（不含公權力拘束時間），連續在
    高雄市○○區○○街157 巷32號住處等處，以將第一級毒品
    海洛因置於注射針筒摻水混合後注射之方式，施用第一級毒
    品海洛因多次，平均3 至4 天施用1 次。嗣(一)於94年7 月25
    日14時許，經警在高雄縣鳳山市○○○路28號4 樓查獲。(二)
    於94年7 月28日16時13分許，因駕駛贓車經警察帶回警局詢
    問並對其採尿送驗而查獲。
二、案經內政部警政署高雄港務警察局高雄縣政府警察局仁武分
    局報請臺灣高雄地方法院檢察署檢察官偵查起訴及併案審理
    。
    理  由
一、訊據被告甲○○對於上揭事實於本院審理時供承不諱，且被
    告先後2 次為警查獲後所採集之尿液，經送檢驗之結果，確
    呈嗎啡陽性反應，有高雄市立凱旋醫院94年8 月10日及台灣
    檢驗科技股份有限公司94年8 月15日濫用藥物尿液檢驗報告
    可參，足徵被告確有施用第一級毒品海洛因行為。又被告前
    因施用毒品案件，經原審法院以92年度毒聲字第963 號裁定
    送勒戒處所觀察、勒戒後，於92年7 月25日執行完畢釋放，
    並由臺灣高雄地方法院檢察署檢察官於92年7 月24日以92年
    度毒偵字第835 號不起訴處分確定等節，此有台灣高雄地方
    法院檢察署92年度毒偵字第835 號不起訴處分書及臺灣高等
    法院被告前案紀錄表等在卷可參。綜上，被告前因犯毒品危
    害條例第10條之罪經觀察、勒戒執行完畢釋放後5 年內，再
    犯本件施用毒品犯行，依毒品危害防制條例第23條第2 項規
    定，應予依法論科。
二、查海洛因係毒品危害防制條例第2 條第2 項第1 款所明定之
    第一級毒品，不得持有及施用，是核被告甲○○所為施用第
    一級毒品海洛因之行為，係犯毒品危害防制條例第10條第1
    項之施用第一級毒品海洛因罪。其持有第一級毒品海洛因之
    低度行為，為施用第一級毒品海洛因之高度行為所吸收，不
    另論罪。其先後多次施用第一級毒品海洛因之犯行，時間緊
    接，方法相同，觸犯構成要件相同之罪名，顯係基於概括犯
    意為之，為連續犯，應依刑法第56條之規定論以一罪，並加
    重其刑。被告自94年5 月底起至94年7 月25日止以外之施用
    第一級毒品海洛因行為，雖未經檢察官起訴，惟與起訴部分
    具有連續犯之裁判上一罪關係，自為起訴效力所及，本院憑
    併予審理。又被告前因竊盜案件，經原審法院以91年度易字
    第3199號及92年度簡字第3621號判決判處有期徒刑1 年及3
    月確定，經合併執行，於93年11月27日執行完畢，此有台灣
    高等法院被告前案紀錄表1 份在卷可稽，其前受有期徒刑之
    執行完畢後，5 年內再犯本件有期徒刑以上之罪，為累犯，
    應依刑法第47條之規定加重其刑，並依法遞加重之。
三、原審予以論罪科刑，固非無見，惟就檢察官移送辦部分，未
    及審理，尚有未洽，自應由本院將原判決撤銷改判。爰審酌
    被告經觀察、勒戒後，仍未能戒絕其毒癮，並於被警察查獲
    後再度施用，可見其無戒絕施用毒品之決心，惟念其於犯罪
    後坦承犯行及所犯為自戕行為等一切情狀，量處如主文所示
    之刑，以資懲儆。
據上論結，應依刑事訴訟法第369 條第1 項前段、第364 條、第
273 條之1 第1 項、第299 條第1 項前段，毒品危害防制條例第
10條第1 項，刑法第11條前段、第56條、第47條，判決如主文。
本案經檢察官陳建年到庭執行職務。
中　　華　　民　　國　　94　　年　　12　　月　　20　　日
                  刑事第三庭    審判長法  官　周賢銳
                                      法  官  謝宏宗
                                      法  官  黃仁松
以上正本證明與原本無異。
如不服本判決應於收受本判決後10日內向本院提出上訴書狀，其
未敘述上訴理由者，並得於提起上訴後10日內向本院補提理由書
狀（均須按他造當事人之人數附繕本）「切勿逕送上級法院」。
中　　華　　民　　國　　94　　年　　12　　月　　21  　日
　　　　　　　　　　　　　　　　　　　書記官　馬蕙梅
附錄本件判決論罪科刑法條：
毒品危害防制條例第10條第1 項：
施用第1級毒品者，處6月以上5年以下有期徒刑。
